【裁判字號】    99,交易,638
【裁判日期】    991026
【裁判案由】    竊盜等
【裁判全文】
臺灣板橋地方法院刑事判決            99年度交易字第638 號
公  訴  人  臺灣板橋地方法院檢察署檢察官
被      告  乙○○
上列被告因竊盜等案件，由檢察官提起公訴（99年度偵字第2086
8 號、第20960 號），經本院裁定適用簡式審判程序，判決如下
：
    主  文
乙○○竊盜，累犯，處有期徒刑柒月；又竊盜，累犯，處有期徒
刑柒月；又服用酒類，不能安全駕駛動力交通工具而駕駛，累犯
，處拘役拾日，如易科罰金，以新臺幣壹仟元折算壹日。有期
徒刑部分應執行有期徒刑壹年。
    事  實
一、乙○○曾因竊盜案件，於民國（下同）94年7 月29日，經本
    院以94年度易字第803 號刑事判決判處有期徒刑7 月，94年
    9 月11日判決確定；又因竊盜案件，於95年1 月26日，經本
    院以94年度易字第1652號刑事判決判處有期徒刑10月，95年
    2 月20日判決確定。上開2 罪刑接續執行，刑期起算日期為
    95年4 月25日，於95年12月11日假釋出監，惟嗣經撤銷假釋
    ，應執行殘刑1 月又20日。又因竊盜案件，於96年1 月1 日
    ，經本院以96年度易字第235 號刑事判決判處有期徒刑7 月
    ，96年3 月9 日判決確定，嗣於96年7 月16日，經本院以96
    年度聲減字第60號裁定減為有期徒刑3 月又15日確定，並與
    上開應執行之殘刑接續執行，刑期起算日期為96年3 月9 日
    ，於96年7 月16日執行完畢出監。又因竊盜等案件，於98年
    1 月22日，經本院以98年度易字第75號刑事判決判處應執行
    有期徒刑1 年、拘役120 日，98年2 月26日判決確定，有期
    徒刑之刑期起算日期為98年2 月26日，指揮書執行完畢日期
    為98年11月29日。詎其猶不知悔悟，仍為下列犯行：
（一）於99年7 月25日12時20分許，在臺北縣五股鄉○○路○ 段
      235 號前，見丙○○所有車牌號碼975-BNW 號重型機車之
      鑰匙未拔，認有機可乘，乃意圖為自己不法之所有，徒手
      以鑰匙發動引擎而竊取該機車，得手後騎乘上開機車離去
      ，嗣於翌日（26日）21時30分許，為警在臺北縣蘆洲市○○○道與永平街32巷45弄口查獲，並扣得上開機車（業由
      丙○○領回）。
（二）於99年7 月29日7 時許，在臺北縣五股鄉○○路上某公園
      內飲用酒類後，已達不能安全駕駛動力交通工具之程度。
      嗣於同日9 時30分許，其步行行經臺北縣五股鄉○○路1
      段131 號前時，見甲○○所有車牌號碼QPH-521 號輕型機
      車之鑰匙未拔，認有機可乘，乃意圖為自己不法之所有，
      徒手以鑰匙發動引擎而竊取該機車，得手後於騎乘該機車
      離去之際，適為甲○○及莊政勳發覺，乃報警處理，警方
      獲報後，於同日9 時40分許，在臺北縣五股鄉○○路247
      號前加以逮捕，並扣得上開機車（業由甲○○領回），且
      經警方對其實施呼氣酒精濃度測試，其測得之數值達每公
      升0.61毫克。
二、案經丙○○、甲○○訴由臺北縣政府警察局蘆洲分局移送臺
    灣板橋地方法院檢察署檢察官偵查起訴。
      理  由
一、按依刑事訴訟法第284 條之1 之規定，除簡式審判程序、簡
    易程序及第376 條第1 款、第2 款所列之罪之案件外，第一
    審應行合議審判，復依同法第273 條之1 第1 項之規定，除
    被告所犯為死刑、無期徒刑、最輕本刑為三年以上有期徒刑
    之罪或高等法院管轄第一審案件者外，於第一次審判期日前
    之準備程序進行中，被告先就被訴事實為有罪之陳述時，審
    判長得告知被告簡式審判程序之旨，並聽取當事人、代理人
    、辯護人及輔佐人之意見後，裁定進行簡式審判程序。查被
    告乙○○所犯係死刑、無期徒刑、最輕本刑為三年以上有期
    徒刑以外之罪，其於準備程序中就被訴事實為有罪之陳述，
    經法官告知簡式審判程序之旨，並聽取公訴人、被告之意見
    後，業經本院依上開規定裁定進行簡式審判程序，合先敘明
    。
二、訊據被告乙○○坦承上開犯罪事實，核與告訴人丙○○、甲○○於警詢所為之指訴相符，且有渠等出具之贓物認領保管
    單2 紙（見臺灣板橋地方法院檢察署99年度偵字第20868 號
    卷第18頁、臺灣板橋地方法院檢察署99年度偵字第20960 號
    卷第22頁）附卷足憑，復有卷附臺北縣政府警察局道路交通
    事故當事人酒精測定紀錄表〈呼氣酒精濃度為每公升0.61毫
    克〉、成州派出所酒醉駕車違反刑法第185 條之3 案件觀察
    紀錄表、汽機車駕駛人酒後生理協調平衡檢測紀錄表及臺北
    縣政府警察局舉發違反道路交通管理事件通知單各1 紙（見
    臺灣板橋地方法院檢察署99年度偵字第20960 號卷第23頁至
    第26頁）足憑。從而，本案事證已臻明確，被告犯行洵堪認
    定，自應依法論科。
三、核被告乙○○所為，係犯刑法第320 條第1 項之竊盜罪、刑
    法第185 條之3 之服用酒類，不能安全駕駛動力交通工具而
    駕駛罪。被告所犯上開3 罪，犯意各別，應予分論併罰。查
    被告乙○○曾因竊盜案件，於94年7 月29日，經本院以94年
    度易字第803 號刑事判決判處有期徒刑7 月，94年9 月11日
    判決確定；又因竊盜案件，於95年1 月26日，經本院以94年
    度易字第1652號刑事判決判處有期徒刑10月，95年2 月20日
    判決確定。上開2 罪刑接續執行，刑期起算日期為95年4 月
    25日，於95年12月11日假釋出監，惟嗣經撤銷假釋，應執行
    殘刑1 月又20日。又因竊盜案件，於96年1 月1 日，經本院
    以96年度易字第235 號刑事判決判處有期徒刑7 月，96年3
    月9 日判決確定，嗣於96年7 月16日，經本院以96年度聲減
    字第60號裁定減為有期徒刑3 月又15日確定，並與上開應執
    行之殘刑接續執行，刑期起算日期為96年3 月9 日，於96年
    7 月16日執行完畢出監。又因竊盜等案件，於98年1 月22日
    ，經本院以98年度易字第75號刑事判決判處應執行有期徒刑
    1 年、拘役120 日，98年2 月26日判決確定，有期徒刑之刑
    期起算日期為98年2 月26日，指揮書執行完畢日期為98年11
    月29日，此有臺灣高等法院被告前案紀錄表1 份在卷可稽，
    其受徒刑之執行完畢後，5 年以內故意再犯有期徒刑以上本
    案之罪，應依刑法第47條第1 項之規定均論以累犯，並依法
    各加重其刑。爰審酌被告前因多次竊盜犯行，經判決處刑及
    執行，仍不知心生悔悟，雖正值青壯之年，卻不思以正當方
    法取得財物，竟貪圖一己之私利而為本案竊盜犯行之犯罪動
    機、目的、手段，又其雖明知酒精成分對人之意識能力具有
    不良影響，酒後駕車對一般往來之公眾及駕駛人本身皆具有
    高度之危險性，其不僅漠視自身安危，且枉顧公眾安全而於
    服用酒類後之呼氣酒精濃度達每公升0.61毫克，已處於不能
    安全駕駛動力交通工具之狀態仍駕駛車輛，兼衡其品行、智
    識程度、所生危害、犯罪後之態度等一切情狀，各量處如主
    文所示之刑，就所宣告拘役部分，並諭知如易科罰金之折算
    標準，另就所宣告有期徒刑部分，並定其應執行之刑，以資
    懲儆。
據上論斷，應依刑事訴訟法第273 條之1 第1 項、第299 條第1
項前段，刑法第320 條第1 項、第185 條之3 、第47條1 項、第
51條第5 款、第41條第1 項前段，刑法施行法第1 條之1 第1 項
、第2 項，判決如主文。
本案經檢察官陳怡親到庭執行職務。
中    華    民    國    99    年    10    月    26     日
                  刑事第八庭  法  官  陳鴻清
以上正本證明與原本無異。
如不服本判決，應於判決送達後10日內敘明上訴理由，向本院提
出上訴狀 (應附繕本) ，上訴於臺灣高等法院。其未敘述上訴理
由者，應於上訴期間屆滿後20日內向本院補提理由書「切勿逕送
上級法院」。
                              書記官  黃頌棻
中    華    民    國    99    年    10    月    26    日
附錄本案論罪科刑法條全文：
刑法第320 條：
意圖為自己或第三人不法之所有，而竊取他人之動產者，為竊盜
罪，處五年以下有期徒刑、拘役或五百元以下罰金。
意圖為自己或第三人不法之利益，而竊佔他人之不動產者，依前
項之規定處斷。
前二項之未遂犯罰之。
刑法第185 條之3 ：
服用毒品、麻醉藥品、酒類或其他相類之物，不能安全駕駛動力
交通工具而駕駛者，處一年以下有期徒刑、拘役或科或併科十五
萬元以下罰金。

司法院資訊處製作；財團法人民間司法改革基金會備份。
